最高法院民事裁定　　　　　　　　　 110年度台抗字第1019號
再 抗告 人　如附表1-A、1-B、1-C-1至1-C-9、1-D-1至1-D-6、
　　　　　　1-E所示 
上列再抗告人因與台塑河靜鋼鐵興業責任有限公司等間請求損害
賠償等事件，對於中華民國110年3月31日臺灣高等法院裁定（10
9年度抗更一字第39號），提起再抗告，本院裁定如下：
    主  文
再抗告駁回。                                            
再抗告訴訟費用由再抗告人負擔。
    理  由
按對於抗告法院所為抗告有無理由之裁定再為抗告，依民事訴訟
法第495條之1第2項準用第466條之1第1項前段規定，應委任律師
為訴訟代理人。本件再抗告人為外國人，且住居於國外，對於原
法院所為抗告無理由部分之裁定，提起再抗告，未提出經我國駐
外機構簽證之委任書委任律師為訴訟代理人，前經本院以裁定命
於裁定送達後60日內補正，此項裁定，已於民國110年11月15 日
送達，有卷附送達證書足據，茲已逾期，迄未據補正。再抗告人
雖主張：越南為共產專制國家，伊前往貴國駐越南辦事處認證委
任書，有遭監控甚至關押之危險，且因疫情因素，使伊辦理認證
更形困難，伊已持續提出在越南之委任錄影光碟及與委任書之合
照以代認證，足以證明委任書之真正等語。惟按當事人於訴訟有
無經合法代理，不問訴訟程度如何，法院應隨時依職權調查之。
又訴訟代理人，應於最初為訴訟行為時，提出委任書，民事訴訟
法第69條第1 項前段定有明文。當事人在外國出具之委任訴訟代
理人之委任書，係屬私文書，倘他造當事人爭執其真正，應經我
國駐外機構依駐外領務人員辦理公證事務辦法為認證，始得認為
真正。查如附表編號1-A、1-B所示再抗告人，附表編號1-C-1、1
-C-4、1-C-5、1-C-8、1-D-1、1-D-2所示之部分再抗告人提出委
任律師為訴訟代理人之委任書，均未經我國駐外機構認證；部分
再抗告人提出之委任錄影光碟或與委任書之合照，無從代替前開
認證。附表編號1-C-1、1-C-4、1-C-5、1-C-8、1-D-1、1-D-2所
示之其餘部分再抗告人，及附表1-C-2、1-C-3、1-C-6、1-C-7、
1-C-9、1-D-3至1-D-6 所示再抗告人提出予天主教榮市教區之協
助請求書或損害賠償請求書；附表編號1-E 所示再抗告人提出之
委任鄧友南神父之祺英市社人民法院收件確認書，均未經我國駐
外機構認證，且所委任者並非律師。再抗告人另提出未經我國駐
外機構認證之天主教榮市教區致台塑受害者正義會（JfFV）之委
託書，暨經我國駐外機構認證之天主教榮市教區、台塑受害者正
義會分別委任律師為訴訟代理人之委任書，均非由再抗告人委任
律師為訴訟代理人且經我國駐外機構認證之委任書。而相對人台
朔重工開曼有限公司復具狀爭執全部再抗告人委任文件之真正（
見本院卷第1021頁以下），自不能認再抗告人已合法委任律師
為其訴訟代理人，既未依限補正，即難認其再抗告為合法。末查
原裁定附表1-C-5編號438、552、658所示再抗告人，與原裁定附
表1-A編號51、49、50 所示再抗告人阮文財、阮春東、黎中信重
覆，係屬誤載，渠等之再抗告由本院另為裁定，附此敘明。
據上論結，本件再抗告為不合法。依民事訴訟法第495條之1 第2
項、第481條、第444條第1項、第95條、第78條，裁定如主文。
中    華    民    國   111    年    4     月    28    日
                      最高法院民事第一庭
                          審判長法官  陳  國  禎  
                                法官  鄭  純  惠  
                                法官  王  本  源  
                                法官  高  榮  宏  
                                法官  李  瑜  娟  
本件正本證明與原本無異
                                      書  記  官
中    華    民    國   111    年    5     月    4     日